【裁判字號】    89,易,3470
【裁判日期】    901130
【裁判案由】    詐欺
【裁判全文】
臺灣高雄地方法院刑事判決                        八十九年度易字第三四七號
    公  訴  人  臺灣高雄地方法院檢察署檢察官
    被      告  丁○○
右列被告因詐欺案件，經檢察官提起公訴（八十九年度偵字第一九二二號），及移送
併案審理（臺灣臺南地方法院檢察署九十年度偵字第七六四六號），本院判決如左︰
    主  文
丁○○連續意圖為自己不法之所有，以詐術使人將本人之物交付，處有期徒刑參月，
如易科罰金以參佰元折算壹日，緩刑貳年。
    事  實
一、丁○○明知其經濟艱困，已無清償能力，竟基於為自己不法所有之概括犯意，明
    知其向周明華之男子（年籍、住址不詳）取得，由案外人丙○○所簽發之付款人
    為中興商業銀行三民分行、票號ＰＴ0000000號、面額新台幣（下同）十
    六萬四千六百元、發票日民國（下同）八十八年十一月十日之支票影本乙紙，係
    來歷不明之人頭票（芭樂票），猶於八十八年十一月間，持向乙○○調借八萬五
    千元現款，致乙○○陷於錯誤而將八萬五千元借予丁○○，詎屆期該支票經提示
    遭退票，乙○○始知受騙；丁○○復承上開詐欺取財之犯意，於八十九年四月二
    十七日向甲○○佯稱願代其胞兄蘇珠清償還之前積欠甲○○之借款三十萬元，惟
    同時佯稱其母急需四萬元看病，而向甲○○表示欲先調借，並稱其目前居住之四
    樓透天厝係其名下所有，且其將於借得款項當時連同其胞兄所積欠之金額一併簽
    立本票做為償還之保證，不用擔心要不到錢，致甲○○陷於錯誤，而先借予丁○○二萬五千元，並言明同年六月十日償還，丁○○並簽發面額三十二萬五千元、
    發票日八十九年四月二十七日、到期日八十九年六月十日之本票乙紙交予甲○○
    ，甲○○乃於八十九年五月上旬某日再借予丁○○一萬五千元，計借予丁○○四
    萬元，詎屆期丁○○並未依約將該借款償還，且逃匿無蹤避不見面，甲○○屢向
    丁○○催索均不得要領，至此，甲○○始知受騙。
二、案經乙○○訴請台灣高雄地方法院檢察署檢察官偵查起訴及甲○○訴請台灣台南
    地方法院檢察署檢察官移送併案審理。
    理  由
一、訊據被告丁○○對右揭事實坦承不諱，核與告訴人乙○○、甲○○指訴情節相符
    ，並有丙○○所簽發，付款人為中興商業銀行三民分行、票號ＰＴ000000
    0號、面額十六萬四千六百元、發票日八十八年十一月十日之支票影本乙紙，及
    被告所簽發面額三十二萬五千元、發票日八十九年四月二十七日、到期日八十九
    六月十日之本票影本乙紙在卷可稽，而支票發票人丙○○現因簽發人頭支票交他
    人詐騙財物，業經台灣高雄地方法院檢察署檢察官以八十八年度偵字第二九七○
    五號提起公訴，亦有起訴書一份附卷可佐，再經向中興商業銀行三民分行調取以
    丙○○名義申請開設之00000000號支票存款帳戶，發現自八十八年六月
    二十九日開戶後，先以幾千元至幾萬元不等之金額為交易往來一段時日後，至同
    年十一月中旬起至十二月三十一日止，即大量退票，其退票票額更高達九百五十
    五萬九千九百七十八元，且該帳戶自八十八年六月二十九日開戶，八十八年十一
    月二日第一次退票，於八十八年十一月十九日遭公告列為拒絕往來戶等情，亦有
    該分行八十九年六月興民存字第一四九號函、八十九年六月二十二日興民存字第
    一五四號函所附往來對帳單、退款紀錄查詢單等一份在卷足按。被告之自白經查
    既與事實相符，自得採為論科之依據，事證明確，其犯行堪以認定。
二、核被告所為，係犯刑法第三百三十九條第一項之詐欺取財罪，被告先後二次詐欺
    取財之行為，時間緊接，犯罪構成要件相同，顯係基於概括之犯意反覆為之，應
    依連續犯之規定論以一罪，並依法加重其刑。審酌被告因一時貪念，致罹刑典，
    現業與告訴人乙○○、甲○○達成和解，有和解書二份在卷可按，及其犯罪之動
    機、目的、智識程度、所生之危害、犯後態度良好、深表悔意等一切情狀，爰量
    處如主文所示之刑，以資懲儆。按九十年一月四日修正，同年月十日經總統公布
    施行，同年月十二日生效之刑法第四十一條第一項規定：「犯最重本刑為五年以
    下有期徒刑以下之刑之罪，而受六個月以下有期徒刑或拘役之宣告，因身體、教
    育、職業、家庭之關係或其他正當事由，執行顯有困難者，得以一元以上三元以
    下折算一日，易科罰金。但確因不執行所宣告之刑，難收矯正之效，或難以維持
    法秩序者，不在此限。」，另易科罰金之事項應依新法即裁判時之法律而無刑法
    第二條第一項但書之適用，亦經最高法院二十四年七月刑事庭總會決議在案，是
    就被告所宣告之刑即應依修正後之新法併予諭知易科罰金之折算標準，附此敘明
    。又被告未曾受有期徒刑以上刑之宣告，此有台灣高雄地方法院檢察署刑案資料
    查註紀錄表及台灣高等法院被告全國前案紀錄表各一份附卷可按，其經此偵審程
    序，應知所警惕，諒無再犯之虞，本院因認對其所處之刑以暫不執行為當，爰併
    予宣告緩刑二年，以勵自新。
據上論斷，應依刑事訴訟法第二百九十九條第一項前段，刑法第二條第一項前段、第
五十六條、第三百三十九條第一項、第四十一條第一項、第七十四條第一款，罰金罰
鍰提高標準條例第一條前段、第二條，判決如主文。
中      華      民      國    九  十    年    十  一    月    三  十    日
                                        臺灣高雄地方法院刑事第三庭
                                            法  官  孫  啟  強
右正本證明與原本無異。
如不服本判決，應於判決送達後十日內，向本院提出上訴狀。
                                            書記官  盧  雅  婷
中      華      民      國    九  十    年    十  一    月    三  十    日
附錄本判決論罪科刑之法條：
刑法第三百三十九條第一項：
意圖為自己或第三人不法之所有，以詐術使人將本人或第三人之物交付者，處五年以
下有期徒刑、拘役或科或併科一千元以下罰金。


司法院資訊處製作；財團法人民間司法改革基金會備份。
